---
layout: page
title: Week 10 Paradigms
permalink: /paradigms/week-10-paradigms
nav_order: 13
parent: Paradigms
---

# Week 10 Paradigms
{: .no_toc }

## Table of contents
{: .no_toc .text-delta }

1. TOC
{:toc}

***

## Verbs

### ferō

#### Present System (Indicative)

* Scroll right within the table for all columns.

|       | Present Active Indicative | Present Passive Indicative | Imperfect Active Indicative | Imperfect Passive Indicative | Future Active Indicative | Future Passive Indicative | 
| --- | --- | --- | --- | --- | --- | --- |
| 1st sg.    | ferō | feror | ferēbam | ferēbar | feram | ferar |
| 2nd sg.   | fers | ferris | ferēbās | ferēbāris | ferēs | ferēris |
| 3rd sg.   | fert | fertur | ferēbat | ferēbātur | feret | ferētur |
| 1st pl.   | ferimus | ferimur | ferēbāmus | ferēbāmur | ferēmus | ferēmur |
| 2nd pl.   | fertis | feriminī | ferēbātis | ferēbāminī | ferētis | ferēminī |
| 3rd pl.   | ferunt | feruntur | ferēbant | ferēbantur | ferent | ferentur |

### eō

#### Present System (Indicative)

|       | Present Active Indicative | Imperfect Active Indicative | Future Active Indicative |
| --- | --- | --- | --- |
| 1st sg.    | eō | ībam | ībō |
| 2nd sg.   | īs | ībās | ībīs |
| 3rd sg.   | it | ībat | ībit |
| 1st pl.   | īmus | ībāmus | ībīmus |
| 2nd pl.   | ītis | ībātis | ībītis |
| 3rd pl.   | eunt | ībant | ībunt |

### volō, nōlō, mālō

#### Present Indicative

|       | volō | nōlō | mālō |
| --- | --- | --- | --- |
| 1st sg.    | volō | nōlō | mālō |
| 2nd sg.   | vīs | nōn vīs | māvīs |
| 3rd sg.   | vult | nōn vult | māvult |
| 1st pl.   | volumus | nōlumus | mālumus |
| 2nd pl.   | vultis | nōn vultis | māvultis |
| 3rd pl.   | volunt | nōlunt | mālunt |

#### Imperfect and Future

* Scroll right within the table for all columns.

|       | volō - Impf. Act. Ind. | volō - Fut. Act. Ind. | nōlō - Impf. Act. Ind. | nōlō - Fut. Act. Ind. | mālō - Impf. Act. Ind. | mālō - Fut. Act. Ind. |
| --- | --- | --- | --- | --- | --- | --- |
| 1st sg.    | volēbam | volam | nōlēbam | nōlam | mālēbam | mālam |
| 2nd sg.   | volēbās | volēs | nōlēbās | nōlēs | mālēbās | mālēs |
| 3rd sg.   | volēbat | volet | nōlēbat | nōlet | mālēbat | mālet |
| 1st pl.   | volēbāmus | volēmus | nōlēbāmus | nōlēmus | mālēbāmus | mālēmus |
| 2nd pl.   | volēbātis | volētis | nōlēbātis | nōlētis | mālēbātis | mālētis |
| 3rd pl.   | volēbant | volent | nōlēbant | nōlent | mālēbant | mālent |

***

### Pluperfect and Future Perfect

#### Pluperfect
* Paradigm verb: amō, amāre, amāvī, amātus - to love

|       | Pluperfect Active Indicative | Pluperfect Passive Indicative |
| --- | --- | --- |
| 1st sg.    | amāv**eram** | amātus, -a, -um eram |
| 2nd sg.   | amāv**erām** | amātus, -a, -um erās |
| 3rd sg.   | amāv**erat** | amātus, -a, -um erat |
| 1st pl.   | amāv**erāmus** | amātī, -ae, -a erāmus |
| 2nd pl.   | amāv**erātis*** | amātī, -ae, -a erātis |
| 3rd pl.   | amāv**erant** | amātī, -ae, -a erant |

#### Future Perfect
* Paradigm verb: amō, amāre, amāvī, amātus - to love

|       | Pluperfect Active Indicative | Pluperfect Passive Indicative |
| --- | --- | --- |
| 1st sg.    | amāv**erim** | amātus, -a, -um erō |
| 2nd sg.   | amāv**erim** | amātus, -a, -um erīs |
| 3rd sg.   | amāv**erit** | amātus, -a, -um erit |
| 1st pl.   | amāv**erimus** | amātī, -ae, -a erīmus |
| 2nd pl.   | amāv**eritis*** | amātī, -ae, -a erītis |
| 3rd pl.   | amāv**erint** | amātī, -ae, -a erunt |